【裁判字號】    95,簡上,258
【裁判日期】    951229
【裁判案由】    清償債務
【裁判全文】
臺灣臺北地方法院民事判決             95年度簡上字第258號
    上  訴  人  丙○○
    被上訴人    美商花旗銀行股份有限公司
    法定代理人  甲○○
    訴訟代理人  丁○○
上列當事人間請求清償債務事件，上訴人對於中華民國九十五年
三月三十一日本院臺北簡易庭九十四年度北簡字第二一二五八號
第一審判決，提起上訴，本院於九十五年十二月二十七日言詞辯
論終結，判決如下：
    主  文
上訴駁回。
第二審訴訟費用由上訴人負擔。
    事實及理由
一、被上訴人起訴主張：訴外人乙○○與上訴人為正附卡人關係
    ，於民國九十二年五月二十一日與被上訴人訂立信用卡使用
    契約，並領用被上訴人所發行之威士信用卡（正卡卡號：00
    00000000000000、附卡卡號：0000000000000000）使用，依
    約上訴人即得於特約商店記帳消費，如未於繳款截止日前付
    清當期最低應繳金額或遲誤繳款期限者，另應給付利息，其
    計算方式係將每筆得計入循環信用本金之帳款，自該筆帳款
    入款日起，以年息百分之二十計算至該筆帳款結清之日止，
    正附卡人就信用卡所生帳款互負連帶清償責任；詎上訴人未
    依約履行，至九十二年十月二十二日止，正卡部分積欠新台
    幣（下同）二十萬二千一百九十七元，附卡部分積欠二十萬
    零三百七十三元，合計四十萬二千五百七十元尚未清償，為
    此依約提起本件訴訟，並聲明：上訴人應給付被上訴人四十
    萬二千五百七十元，及自九十二年十一月二十八日起至清償
    日止，按年息百分之二十計算之利息等語。
二、上訴人則以：伊雖有使用該信用卡，並保管信用卡，但信用
    卡申請書非其簽名，且不應與正卡連帶負責等語，資為置辯
    。
三、本件原審對被上訴人之請求，判決：上訴人應給付被上訴人
    二十萬零三百七十三元，及自九十二年十一月二十八日起至
    清償日止，按年息百分之二十計算之利息。廢棄部分並駁回
    被上訴人其餘之訴，且依職權為假執行及免為假執行之宣告
    ，上訴人聲明求為廢棄原判決不利上訴人之部分，並駁回被
    上訴人原審之請求，被上訴人則聲明請求判決駁回上訴。
四、本院得心證之理由：本件上訴人主張系爭信用卡附卡申請書
    非其簽名，故附卡消費之金額，應由正卡人即訴外人乙○○
    負責；被上訴人則以上訴人確有持該附卡消費，依信用卡契
    約，其應自行負擔信用卡消費金額等語，資為抗辯；是本件
    之爭點，厥為上訴人應否對系爭信用卡附卡之消費金額負清
    償之責？查本件上訴人確有持系爭信用卡附卡消費二十萬零
    三百七十三元之事實，業據被上訴人於原審提出信用卡申請
    書、約定條款、明細表等資料為證，並經被告於原審自認在
    卷（見原審卷第二十三頁），復經本院通知系爭信用卡正卡
    持卡人乙○○到庭證稱：附卡平時都是上訴人加油在用等情
    明確（見本院九十五年六月三十日準備程序筆錄第二頁）；
    而既然上訴人確有使用系爭信用卡附卡消費，則其自有與被
    上訴人成立信用卡使用契約之合意，亦堪認定；否則，信用
    卡申請書非其簽名，上訴人復無意使用，又信用卡之供他人
    使用因而負債，勢將危及個人金融信用，衡情，上訴人理應
    會通知被上訴人停卡，而非繼續刷卡消費，上訴人所稱顯有
    違事理之常情，是上訴人前揭之主張，自難採信。
五、綜上所述，上訴人應給付被上訴二十萬零三百七十三元，及
    自九十二年十一月二十八日起至清償日止，按年息百分之二
    十計算之利息，為有理由，應予准許。是原審判命上訴人給
    付，並依職權宣告假執行及預供擔保免為假執行，並無違誤
    。上訴意旨指摘原判決不當，求予廢棄改判，為無理由，應
    予駁回其上訴。
六、此外，上訴人請求本院調查系爭信用卡申請書中上訴人簽名
    之真正云云；按信用卡使用契約，不具要式性，僅須兩造意
    思表示合致即可成立，而本件上訴人既然已使用系爭信用卡
    附卡，如前述，兩造已成立信用卡使用契約，則本院自無再
    行針對系爭信用卡申請書其上之簽名是否為真正調查之必要
    ；另兩造其餘攻擊或防禦方法及未經援用之證據，經本院斟
    酌後，認為均不足以影響本判決之結果，自無逐一詳予論駁
    之必要，均併此敘明。
七、據上論結，本件上訴為無理由，依民事訴訟法第四百三十六
    條之一第三項、第四百四十九條第一項、第七十八條，判決
    如主文。
中    華    民    國  九十五  年   十二   月  二十九  日
                  民事第五庭  審判長法  官  陳心弘
                                    法  官  林麗真
                                    法  官  蔡世祺
以上正本係照原本作成。
本判決不得上訴。
中    華    民    國  九十五  年   十二   月  二十九  日
                                    書記官  黃媚鵑


司法院資訊處製作；財團法人民間司法改革基金會備份。
